【裁判字號】    96,上訴,2187
【裁判日期】    970205
【裁判案由】    偽造文書等
【裁判全文】
臺灣高等法院高雄分院刑事判決        96年度上訴字第2187號
上  訴  人
即  被  告  陳毓鈴(現更名乙○.
上列上訴人因偽造文書等案件，不服臺灣高雄地方法院94年度訴
字第3704號中華民國96年8 月31日第一審判決（起訴案號：臺灣
高雄地方法院檢察署94年度偵字第10233 號），提起上訴，本院
判決如下：
    主  文
原判決撤銷。
陳毓鈴犯行使偽造私文書罪，處有期徒刑壹年，減為有期徒刑陸
月，如易科罰金，以參佰元（即新台幣玖佰元）折算壹日。附表
二編號一至四之申請書上偽簽「甲○○」之署押各壹枚，附表二
編號一、二、四卡片背面偽簽「甲○○」之署押各壹枚，附表三
編號I之十二簽帳單上偽簽之「甲○○」署押壹枚，均沒收。
    事  實
一、陳毓鈴（即乙○○）係甲○○（現更名朱子潔）之舅母，甲
    ○○因欲參加公職考試到高雄市補習班補習，自民國92年2
    月間至同年5 月間暫借住在高雄市○○區○○街123 巷56號
    10 樓 陳毓鈴之住處，並自92年5 月後隨同陳毓鈴搬遷至高
    雄市前鎮區○○○路969 巷1 弄2 號2 樓之2 ，期間因陳毓
    鈴經濟困難，甲○○乃於申辦附表一編號一、三之現金卡後
    ，分別於92年3 月3 日、92年2 月11日持附表一編號一、三
    之現金卡各預借現金新台幣（下同）1 萬元支借予陳毓鈴，
    並於92年6 月24日向中國信託商業銀行（下稱中國信託）申
    辦活期儲蓄帳號：000000000000號帳戶供陳毓鈴使用，同時
    將該帳戶之存摺、印章、提款卡等物交付予陳毓鈴，詎陳毓
    鈴竟利用與甲○○同住之機會，基於意圖為自己不法所有之
    竊盜、詐欺及行使偽造私文書之概括犯意，連續分別為下列
    行為：
（一）陳毓鈴於如附表一編號一、三所示之時間，在其上開小港
      區○○街住處內，趁甲○○不注意之際，先後竊取甲○○
      所有如附表一編號一、三所示之聯邦商業銀行（下稱聯邦
      銀行）國民現金、信用、提款三合一卡及萬泰商業銀行（
      萬泰銀行）George & Mary 現金卡及其提領現金密碼後，
      於如附表三編號II及附表五所示之時間分別持前揭2 張現
      金卡至金融機構所設置之自動櫃員機，分別插入上開竊得
      之現金卡並鍵入正確密碼，使聯邦銀行及萬泰銀行分別因
      此陷於錯誤，誤判係甲○○本人而依銀行授信約定分別預
      借如附表三編號II及附表五所示之現金予陳毓鈴（附表三
      編號II之一係以信用卡預借現金之方式借款），而詐得如
      附表三編號II及附表五所示之現金。
（二）陳毓鈴承上竊盜、詐欺及行使為造私文書之犯意，於如附
      表一編號二所示之時間，在上揭中華五路住處內，趁甲○
      ○未注意之際，再竊取甲○○所有如附表一編號二所示之
      聯邦銀行大立伊勢丹百貨聯名信用卡1 張，並於附表三編
      號I、附表四所示之時間，分持附表一編號一、二所示之
      信用卡，佯以係持卡人甲○○本人，並擅自在附表三編號
      I及附表四編號一至九所示各該特約商店之簽帳單顧客簽
      名欄中，偽造「甲○○」之署押各1 枚，表示係該信用卡
      持有人同意依信用卡契約之條款付款，陳毓鈴並將前開簽
      帳單提出於各該特約商店而行使之，均足生損害於甲○○
      之信用及聯邦銀行對於顧客持信用卡消費資料管理之正確
      性，各該特約商店員工嗣即據此提供商品或服務並向聯邦
      銀行請款，致聯邦銀行陷於錯誤而代為墊付如附表三編號
      I及附表四編號一至九所示之消費款，而詐得各該金額之
      財物。
（三）陳毓鈴趁之前為甲○○代辦事務，而取得甲○○之身分證
      件影本之機會，復承前揭之行使偽造私文書概括犯意，分
      別於如附表二編號一至四所示之時間，在中國信託現金卡
      、中國信託漢神百貨聯名信用卡、中國信託通信貸款、玉
      山商業銀行（下稱玉山銀行）Take It 現金卡等申請書上
      偽造「甲○○」之署押各1 枚，冒用甲○○之名義，分別
      持向中國信託及玉山銀行申請如附表二編號一至四所示之
      信用卡、現金卡及通信貸款而行使之，中國信託與玉山銀
      行之承辦人員因之核發寄送如附表二編號一、二、四所示
      之信用卡與現金卡至陳毓鈴上開中華五路之住處後，由陳
      毓鈴持甲○○之印章予以簽收，陳毓鈴並即在上開信用卡
      及現金卡背面各偽簽「甲○○」之署押1 枚（附表一編號
      一、二、四），均足生損害於甲○○之信用及各該銀行對
      於顧客消費資料管理之正確性；中國信託並因之陷於錯誤
      而另核准如附表二編號三所示之貸款金額25萬元予陳毓鈴
      ，且於92年10月16日將25萬元撥付入陳毓鈴使用之上開活
      期儲蓄帳號：000000000000號帳戶內，陳毓鈴詐得25萬元
      後隨即提領一空。陳毓鈴再承前揭之意圖為自己不法所有
      及行使偽造私文書之概括犯意，持其所冒名申辦如附表二
      編號一、四所示之現金卡，分別於如附表七、九所示之時
      間持前揭現金卡至金融機構所設置之自動櫃員機，分別插
      入上開現金卡並鍵入正確密碼，使中國信託及玉山銀行分
      別因此陷於錯誤，誤判係甲○○本人而依銀行授信約定預
      借如附表七、九所示之現金予陳毓鈴，而詐得如附表七、
      九所示之現金。陳毓鈴另持附表二編號二所示之中國信託
      漢神百貨聯名信用卡，佯以係持卡人甲○○本人，於附表
      八編號四、六、八、九、十一至三十所示時間，在如該附
      表編號所示之特約商店消費如該附表編號所示之金額，並
      擅自在附表八編號四、六、八、九、十一至三十所示各該
      簽帳單顧客簽名欄中，偽造「 甲○○」之署押各1 枚，
      表示係該信用卡持有人同意依信用卡契約之條款付款，並
      將前開簽帳單提出各該特約商店行使之，足生損害於甲○
      ○之信用及中國信託對於顧客持信用卡消費資料管理之正
      確性，各該特約商店員工並據以提供商品或服務而向中國
      信託請款，致中國信託陷於錯誤而代為墊付如附表八編號
      四、六、八、九、十一至三十所示之消費款項（此部分有
      簽帳單），而詐得各該金額之財物；另利用前揭小額快速
      支付作業之程序，於附表八編號一至三、五、七、十所示
      時間在太平洋百貨高雄分公司消費如附表編號所示之金額
      ，使太平洋百貨高雄分公司服務人員陷於錯誤而提供商品
      ，並據以向中國信託請款，致中國信託陷於錯誤而代墊如
      附表八編號一至三、五、七、十所示之消費款（此部無簽
      帳單），而詐得該款。嗣經朱美鈴發覺並向各銀行查詢後
      始查知上情。
二、案經朱美鈴及中國信託訴由台灣高雄地方法院檢察署檢察官
    偵查起訴。
    理  由
 壹、程序部分：
 一、按被告以外之人於審判外之言詞或書面陳述，除法律有規
     定者外，不得作為證據，刑事訴訟法第159 條固定有明文
     ，惟被告以外之人於審判外之陳述，雖不符同法第159 條
     之1 至之4 規定，而經當事人於審判程序同意作為證據，
     法院審酌該言詞陳述或書面陳述作成時之情況，認為適當
     者，亦得為證據。又當事人、代理人或辯護人於法院調查
     證據時，知有第159 條第1 項不得為證據之情形，而未於
     言詞辯論終結前聲明異議者，視為有前項之同意，此亦據
     同法第159 條之5 規定甚明。查證人薛福元、胡鴻彬、洪
     玫芬、陳麗珠於警詢中之陳述，為被告以外之人於審判外
     之言詞陳述，卷附萬泰銀行客戶交易明細表、被告出具予
     玉山銀行之切結書、本票、玉山銀行TAKE IT 現金卡申請
     書、玉山銀行現金卡中心交易明細、中國信託漢神百貨聯
     名卡申請書、中國信託現金卡申請書、中國信託現金卡放
     款帳戶還款交易查詢、中國信託信用卡客戶消費明細表、
     中國信託通信貸款申請書、自述申明書、聯邦銀行國民現
     金貸款交易明細查詢、聯邦銀行信用卡消費明細、聯邦銀
     行信用卡消費簽帳單影本、聯邦銀行國民現金三合一卡背
     面「甲○○」署押影本、玉山銀行信用卡事業處94年12月
     26日玉卡（金）字第05121913、05121914號函、萬泰銀行
     北高雄分行94年12月21日（94）北高字第0940 1350230號
     函、聯邦銀行信用卡中心94年12月30日（94）聯信卡字第
     0923號函、中國信託刑事陳報狀、漢神名店百貨股份有限
     公司漢百字第002 、0012、0013號函、聯邦銀行信用卡中
     心95年2 月20日（95）聯信卡字第0105號函、財團法人聯
     合信用卡處理中心聯卡會計字第043 、260 號函、新光三
     越百貨股份有限公司高雄分公司95年1 月25日新越三管財
     字第007 號函、青年書局回覆文、大立伊勢丹百貨公司95
     年2 月3 日（95）大立伊勢丹百行字第95024 號函、太平
     洋百貨高雄分公司95年1 月27日（95）太百字第93-001號
     函、大統百貨股份有限公司95年4 月7 日大統百貨企會字
     第95004 號函、新光三越百貨股份有限公司高雄分公司95
     年7 月3 日新越三管財字第048 號函、太平洋百貨高雄分
     公司95年6 月28日（95）太百字第93-010號函、玉山銀行
     信用卡事業處玉山卡（風）字第06061931、06092612號函
     、大統百貨股份有限公司95年7 月26日大統百貨企會字第
     95 005、95006 號函、大樂股份有限公司光華分公司大樂
     光華會字第0084、0085號函、大立伊勢丹百貨公司大立伊
     勢丹百收字第95088 、95601 號函、特力翠豐股份有限公
     司鳳山分公司95年7 月19日特力翠豐鳳山字第001 號函、
     中國信託95年9 月28日中信銀集作字第958132208959號函
     、聯邦銀行刑事陳報狀暨附件、萬泰銀行95年12月27日泰
     通訴字第00000000000 號函暨附件、萬泰銀行陳報狀、中
     國信託傳真資料、玉山銀行帳單寄送資料、陽光資產管理
     公司96年6 月1 日陽光權字第9690334 號函暨附件、台灣
     高雄地方法院檢察署96年5 月2 日雄檢惟校95蒞16232 字
     第039503號函暨附件、聯邦銀行信用卡中心96年6 月14日
    （96） 聯信卡字第0299號函暨附件、財團法人金融聯合徵
     信中心蔡武宏個人資料等件，均係被告以外之人於審判外
     之書面陳述，均屬於傳聞證據，惟檢察官及被告於本院審
     判程序均未對於上開證據爭執證據能力並同意引為證據，
     本院審酌上開言詞及書面陳述作成時之證據取得過程並無
     瑕疵，且與待證事實具有關連性等情況，認為適當，應認
     依刑事訴訟法第159 條之5 第1 項之規定，得為證據，而
     有證據能力。
 二、按被告以外之人（包括證人、鑑定人、告訴人、被害人及
     共同被告等）於檢察事務官、司法警察官或司法警察調查
     中所為之陳述，與審判中不符時，其先前之陳述具有較可
     信之特別情況，且為證明犯罪事實存否所必要者，得為證
     據，刑事訴訟法第159 條之2 定有明文。所謂「前後陳述
     不符」之要件，應就前後階段之陳述進行整體判斷，以決
     定其間是否具有實質性差異，惟無須針對全部陳述作比較
     ，陳述之一部分有不符，亦屬之。而所謂「較可信之特別
     情況」之情形，亦應就前後陳述時之各種外部情況進行比
     較，以資決定何者外部情況具有可信性。如時間之間隔、
     有意識的迴避、受外力干擾、警詢或檢察事務官所作之偵
     查筆錄記載是否完整等情，法院應斟酌上列因素綜合判斷
     ，亦應細究陳述人之問答態度、表情與舉動之變化，此一
     要件係屬訴訟法事實之證明，以自由證明為已足，且應由
     主張此項證據之人證明。惟此僅係確定上開陳述有無證據
     能力而已，至該證據具有證據能力後，其證據力之強弱問
     題，仍待法院綜合全辯論意旨及調查證據所得，依法認定
     之。本件證人甲○○於警詢中證稱：伊於92年2 月份，與
     被告原同住在小港區，92年5 月份伊搬到高雄市三民區○
     ○○路100 號19樓之2 ，92年6 月份才又搬到高雄市前鎮
     區○○○路969 巷1 弄2 號2 樓之2 同住，伊係在92年12
     月20日左右，發現中國信託加油卡、地球卡失竊，93年3
     月10日左右發現聯邦、萬泰銀行現金卡失竊，伊向所有銀
     行查詢後，才知道是被告盜刷，玉山銀行現金卡伊有向銀
     行掛失等語（警卷3 頁）、偵查中證稱：92年2 月起到93
     年5 月間，伊住在舅舅高雄市前鎮區○○○路969 巷1 弄
     2 號2 樓之2 住處，伊將重要文件放在那裡等語（他字卷
     8 頁）、原審證稱：伊在92年12月打電話去中國信託詢問
     ，93年3 、4 月才去申請聯合徵信的明細，93年4 月15日
     才知道有玉山銀行的債務，伊沒有申請掛失，伊記得當時
     有打電話去玉山銀行詢問，所以伊認為伊有掛失等語（原
     審卷（一）44、45頁），其警詢、偵查及法院審理時之供
     述有前後陳述不符之情形。本院審酌其於警詢中之證述距
     案發日較近，當時記憶自較深刻，可立即反應所知，不致
     因時隔日久而遺忘案情，其於警詢中所為之陳述，客觀上
     應具有較可信之特別情況，且亦為證明犯罪事實存否所必
     要，依上揭規定，證人甲○○於警詢中之證言自有證據能
     力。
 三、次按刑事訴訟法對私人取證除聲請證據保全外，並無相關
     程序規定，然亦不能僅因刑事訴訟法缺乏此部分之相關規
     定，即全數認定不具有證據能力而加以排除。查本件錄音
     譯文係證人即被害人甲○○自行攜帶錄音設備，在被告上
     開中華五路之住家，所錄製之自己與被告及證人蔡武宏之
     談話內容而衍生之紀錄，錄音之證人甲○○本身即為通訊
     之一方，且目的在蒐證本件犯罪情形，是該錄音帶之取得
     並無違反刑法第315 條之1 及通訊保障及監察法相關規定
     ，亦無嚴重違反基本人權保障之情事，而無前揭應予排除
     其證據能力之情形，是原審被告辯護人辯稱該錄音譯文係
     違法取得而無證據能力云云，並不足採。再證人蔡武宏雖
     於原審證述是否曾為卷附談話錄音譯文中所為之對話時，
     僅表示忘記了等語（原審二卷27頁），並未否認該譯文內
     容，佐以被告於原審供稱：證人甲○○偶而外宿，斷斷續
     續跟伊等住，東西還是放在伊等那裡，一直到萬泰銀行叫
     伊還款時，證人甲○○錄音的時候，才全部搬走等語（原
     審二卷89頁），顯見雙方間確曾有此對話內容遭證人甲○
     ○錄音，則據該錄音紀錄而衍生之錄音譯文本質上雖係屬
     審判外之陳述，惟此既係被告本身所為之供述，自無傳聞
     法則之適用，應具有證據能力。
 貳、認定犯罪事實及所憑之理由：
 一、訊據被告陳毓鈴坦承未經甲○○同意即擅自持其身分證明
     文件影本，冒甲○○名義申辦附表二編號一、二、四所示
     之中國信託現金卡、漢神百貨聯名信用卡信用卡、玉山銀
     行Ｔake Ｉt 現金卡，並冒甲○○名義申辦並取得中國信
     託25萬元之小額通信貸款（即附表二編號三），且於取得
     如附表二編號一、二、四所示之卡片後，分別於各該信用
     卡、現金卡背面簽署「甲○○」之署押，再分持如附表二
     編號一、四所示之現金卡於如附表七、九所示之時間至金
     融機構所設置之自動櫃員機，預借如附表七、九所示之現
     金，另持附表二編號二之信用卡，於如附表八編號四、六
     、八、九、十一至三十所示之時間至各該特約商店簽帳消
     費，並持卡於如附表八編號一至三、五、七、十所示之時
     間消費各該款項等情不諱（本院卷81、82頁），另雖亦坦
     認曾持有附表一編號一至三所示之現金卡及信用卡，並於
     附表一編號一之卡片背面簽署「甲○○」之署押後，持附
     表一編號一、二之卡片至如附表三編號I及附表四所示之
     特約商店刷卡消費，且於各該簽帳單上簽署「甲○○」之
     署押，另持附表一編號一、三之卡片於如附表三編號II、
     附表五所示之時間，至金融機構所設置之自動櫃員機，分
     別以上開現金卡預借如附表三編號II、附表五所示之現金
     等情，惟矢口否認有何竊取附表一編號一至四信用卡犯行
     。並辯稱：附表一編號一至三所示之信用卡、現金卡係證
     人甲○○知悉伊經濟狀況不好而同意借用予伊，至於附表
     一編號四之中國信託中國石油聯名卡之信用卡，伊則未曾
     持有，亦未持以預借如附表六編號一、二所示之現金，及
     持該卡消費如附表六編號三至五所示之財物云云。
 二、本院查：
  1、被告陳毓鈴行竊聯邦銀行聯邦銀行三合卡（附表一編號一
     ）、大立伊勢丹百貨聯名信用卡（附表一編號二）及萬泰
     銀行George & Mary 現金卡（附表一編號三）並盜刷信用
     卡及預借現金部分:
（1）被告陳毓鈴行竊聯邦銀行國民現金、信用、提款卡三合卡
     （附表一編號一）及聯邦銀行大立伊勢丹百貨聯名信用卡
     （附表一編號二）、萬泰銀行George & Mary 現金卡（附
     表一編號三），並於附表三、四、五時地分別盜刷及預借
     附表三、四、五所示金額之事實，已據被告於本院審理中
     坦承在卷（本院卷79頁、80頁），核與證人萬泰銀行襄理
     薛福元證述（警卷4 頁）、聯邦銀行鳳山分行辦事員洪玫
     芬證述（警卷6 頁）相符。另證人甲○○亦證稱:93年3月
     10日左右發現聯邦、萬泰銀行現金卡（附表一編號一、二
     、三）失竊，我有向所有銀行查詢後，才知道是我舅媽（
     被告）盜刷的等語（警卷3 頁），並證稱: 萬泰銀行Geor
     ge & Mary 現金卡（附表一編號三）是我自己申請的，但
     遭到她（被告）盜用等語（偵一卷7-11頁），又證稱: 萬
     泰銀行現金卡（附表一編號三）我領了92年2 月11日那一
     筆1 萬元給被告使用而已等語（原審二卷37-51 ，87-88
     頁），亦與被告上開自白之情節相符，故被告陳毓鈴行竊
     甲○○之聯邦銀行聯邦銀行三合卡（附表一編號一）、大
     立伊勢丹百貨聯名信用卡（附表一編號二）及萬泰銀行Ge
     orge &Mary現金卡部分（附表一編號三），並分別盜刷及
     預借附表三、四、五所示金額之事實，已甚顯明。
（2）另被告陳毓鈴嗣後雖又辯稱: 附表一編號一至三所示之信
     用卡、現金卡係證人甲○○知悉伊經濟狀況不好而同意借
     用云云。惟被告於警詢中供稱：證人甲○○知道伊經濟困
     難，因伊房屋遭法院拍賣，所以不能申請信用卡或現金卡
     ，為了讓伊多省一些利息，才答應借卡片給伊使用等語（
     警卷1 頁背面）、偵查中則供稱：證人甲○○知道伊當時
     經濟不好，聯邦及萬泰銀行的現金卡都是證人甲○○陪伊
     去辦，辦好後由證人甲○○親手交給伊，其他貸款也都經
     過證人甲○○同意，由證人甲○○親自去開立帳號，並同
     意伊寫申請書，由伊拿申請書向銀行辦理等語（他字卷9
     頁），原審又供承：92年5 月之前，伊房子在青山街，房
     子法拍後，搬到中華五路等語（原審二卷37頁），是證人
     甲○○既早知被告經濟狀況，並於被告青山街之房子遭法
     院拍賣後，隨同被告搬遷至中華五路住處，當知被告之清
     償能力已有問題，而證人甲○○自身係在準備公職考試之
     准考生，經濟資力亦非甚佳，衡情豈有對被告之清償能力
     全然未予置疑，而同意並任令被告以其名義申辦並使用多
     張現金卡、信用卡及申辦貸款，使自身處於無法控制卡費
     債務之窘境之理。再證人甲○○自承申辦附表一編號一、
     三所示卡片後，曾分別於92年2 、3 月間，各動支第一筆
     款項借貸給被告，後來就沒再用，伊是自己申辦為應付不
     時之需，現金卡核發下來後，伊並未馬上簽名等語（原審
     二卷48、49、39、88頁），與卷附聯邦銀行國民現金貸款
     融資查詢單、萬泰銀行客戶交易明細表所示（警卷6 、21
     頁），該2張 卡片分別於92年3 月3 日、92年2 月11日首
     次動支1 筆款項之情相符，且證人蔡武宏於原審證稱：伊
     知道被告會跟證人甲○○借錢，證人甲○○曾跟伊及被告
     討論信用卡利息要如何付，證人甲○○叫伊要負責，卡不
     是伊使用的，但是證人甲○○就是叫伊負責，伊家裡的信
     大部分都是被告在收等語（原審二卷26、27、29頁），而
     證人蔡武宏為被告之夫，誼屬至親，自無為不利於被告證
     詞之理，證人蔡武宏前開證述亦與證人甲○○所述辦卡預
     借現金借給被告之言相符，且附表一編號一所示之三合一
     卡片，係於92年4 月5 日才首次有信用卡之刷卡紀錄，是
     證人甲○○於92年3 月3 日使用該卡之預借現金功能時，
     尚無須在卡片上簽名，證人甲○○所述收卡後未馬上簽名
     乙詞，尚不違反常理，故其上開證言應堪採信，則證人甲
     ○○既於申辦現金卡，並收卡後未直接交付被告，而係提
     領現金後再轉交被告，顯見其申辦之目的並非係要借給被
     告使用，否則其逕可於收卡後直接交付予被告，由被告自
     行提領使用，何需自行持卡提領現金後，再將之轉借給被
     告，多此一舉之理，是被告上開所辯已非無疑。又證人甲
     ○○於偵查中證述：伊將所有的卡片及證件放在伊舅舅（
     即證人蔡武宏）家伊房間櫃子內，帳單都是寄到中華五路
     住處，但伊並非天天住該處，伊當時跟同學蘇美芳一起住
     在三民區○○○路100 號19樓之2 租屋等語（他字卷9 、
     10頁），與被告於原審自承：證人甲○○搬到中華五路住
     處後，偶而會外宿，斷斷續續跟伊等住，東西還是放在伊
     等那裡，一直到萬泰銀行叫伊還款時，證人甲○○錄音的
     時候，才全部搬走等語（原審二卷89頁）互核相符，而以
     證人甲○○與被告及證人蔡武宏之親誼關係，被告住家即
     等同於證人甲○○自身之住家，故於證人甲○○外宿時，
     衡情應不會將自身重要文件物品全部攜帶出去，而會留下
     少用及重要之物品，故證人甲○○所言將卡片、證件放置
     被告家中而遭被告竊取後盜刷及預借現金語，洵屬有據。
     足見被告上開所辯: 附表一編號一至三所示之信用卡、現
     金卡係證人甲○○知悉伊經濟狀況不好而同意借用云云，
     顯無足採。又被告上開犯行，復有萬泰商業銀行小額循環
     信用貸款申請書（警卷8 頁）、92年2 月11日93年8 月13
     日萬泰商業銀行客戶交易明細表（警卷9 、10頁）、聯邦
     銀行現金卡申請書（警卷16-17 頁）、聯邦銀行現金卡交
     易明細（警卷18-19 頁）、聯邦銀行國民現金貸款交易明
     細查詢和聯邦商業銀行國民現金貸款融資查詢（警卷20-
     21頁）、聯邦銀行信用卡申請書影本（他字卷51-52 頁）
     、聯邦銀行信用卡消費明細（他字卷53-57 頁）、聯邦銀
     行信用卡消費簽帳單影本6 紙（他字卷59-64 頁）、聯邦
     銀行國民現金三合一卡背面「甲○○」之署押影本（偵卷7
     頁）、萬泰商業銀行北高雄分行94年12月21日（94）北高
     字第09401 350 230 號函（原審一卷44頁）、聯邦商業銀
     行信用卡中心94年12月30日（94）聯信卡字第0923號函（
     原審一卷46-47 頁）、聯邦商業銀行信用卡中心95年2 月
     20日（95）聯信卡字第0105號函（原審一卷57頁）、財團
     法人聯合信用卡處理中心95年2 月10日聯卡會計字第043
     號函和附表一份（原審一卷60-61 頁）、大立伊勢丹百貨
     公司95年2 月3 日（95）大立伊勢丹百行字第95024 號函
     （原審一卷71頁）、大立伊勢丹百貨公司95年7 月26日大
     立伊勢丹百收字第95088 號函（原審一卷110 頁）、大立
     伊勢丹百貨公司95年8 月1 日大立伊勢丹百收字第95601
     號函（原審一卷114 頁）、財團法人聯合信用卡處理中心
     95年7 月14日（95）聯卡會計字第260 號函（原審一卷11
     9-123 頁）、聯邦銀行95年12月15日刑事陳報狀暨附件（
     原審一卷18 4-191頁）、萬泰商業銀行95年12月27日泰通
     訴字00000000000 號函暨附件（原審一卷193-195 頁）、
     陽光資產管理公司96年6 月1 日陽光權字第96903 34號函
     暨附件（原審二卷8-13頁）、聯邦商業銀行信用卡中心96
     年6 月14日（96）聯信卡字第0299號函暨附件（原審二卷
     15-18 頁），故被告此部分犯行應可認定。
 2 、被告陳毓鈴冒名申辦中國信託現金卡（附表二編號一）、
     漢神百貨聯名信用卡（附表二編號二）、玉山銀行Ｔake
     Ｉt 現金卡（附表二編號四）盜刷及預借現金，冒名申辦
     並取得中國信託25萬元之小額通信貸款（編號三）部分:
     被告陳毓鈴於本院審理中所自白冒用甲○○申辦中國信託
     現金卡（附表二編號一）、漢神百貨聯名信用卡信用卡（
     編號二）、玉山銀行Ｔake Ｉt 現金卡（編號四）盜刷及
     預借現金及冒甲○○名義申辦並取得中國信託25萬元之小
     額通信貸款（編號三）之情節，則核與證人甲○○證述:
     我沒有同意陳（即陳毓鈴）以我的名字申請信用卡及通信
     貸款，被告以我的名義申請中國信託現金卡、玉山現金卡
     、中國信託漢神卡（附表二編號一、二、四），貸款的部
     分為中國信託信貸（附表二編號三）等語相符（他字卷7
     至11 頁） ，另證人玉山銀行職員張剛維證述: 因為朱美
     鈴跟我們反應她並沒有申請，結果是陳小姐（即被告）在
     使用，所以我們認為是冒用，而在簽切結書時，我們也有
     請陳小姐（即被告）就切結書的內容做確認後才簽署（附
     表二編號四之玉山銀行Ｔake Ｉt 現金卡），我們沒用任
     何外力或脅迫方式等語（原審一卷234-236 頁）。另證人
     即中國信託商銀職員林俊鴻亦證述: 朱美鈴信用卡在我們
     銀行有一個帳戶，現金卡本案只有一個，二個帳戶是分開
     的，朱美鈴在我們銀行有信用卡帳戶，也有現金卡帳戶等
     語（原審一卷236-239 頁）。又被告此部分冒名申辦之犯
     行，復有陳毓玲出具予玉山銀行之切結書、本票（警卷11
     -12 頁）、玉山銀行Take It 現金卡申請書（警卷13頁）
     、玉山銀行現金卡中心交易明細（警卷15頁）、中國信託
     通信貸款申請書和中國信託現金卡申請資料（警卷25- 26
     ，61頁）、中國信託信用卡申請書（警卷27頁）、中國信
     託持卡人關係戶查詢（警卷28頁）、中國信託信用卡客戶
     消費明細表（警卷34-51 頁）、中國信託存款系統歷史交
     易查詢報表（警卷52頁、中國信託現金卡放款帳戶還款交
     易查詢（警卷54-57 頁）、中國信託現金卡申請書（警卷
     58-60 頁）、中國信託、漢神百貨聯名卡申請書（警卷62
     頁）、玉山銀行信用卡事業處94年12月26日玉卡（金）字
     第05121 9 14號函（原審一卷42頁）、中國信託商業銀行
     刑事陳報狀1 紙和證物盜刷金額附表一份（原審一卷49-
     51頁）、漢神名店百貨股份有限公司95年1 月27日漢百字
     第002 號函（原審一卷54頁）、財團法人聯合信用卡處理
     中心95年2 月10日聯卡會計字第043 號函和附表一份（原
     審一卷60- 61頁）、新光三越百貨股份有限公司高雄分公
     司95年1 月25日新越三管財字第007 號函（原審一卷64頁
     ）、青年書局回覆文件1 紙和簽帳單影本一份（原審一卷
     ）67-68 頁、太平洋崇光百貨股份有限公司高雄分公司95
     年1 月27日（95）太百字第93-001號函（原審一卷74頁）
     、大統百貨股份有限公司95年4 月7 日大統百貨企會字第
     95004 號函（原審一卷78頁）、新光三越百貨股份有限公
     司高雄分公司95年7 月3 日新越三管財字第048 號函（原
     審一卷84頁）、太平洋崇光百貨股份有限公司高雄分公司
     95年6 月28日（95）太百字第93-010號函（原審一卷42頁
     ）、玉山銀行信用卡事業處95年6 月30日玉山卡（風）字
     第06061931號函（原審一卷92頁）、大統百貨股份有限公
     司95年7 月26日大統百貨企會字第95005 號函（原審一卷
     96頁）、大統百貨股份有限公司95年7 月26日大統百貨企
     會字第950 06號函（原審一卷100 頁）、財團法人聯合信
     用卡處理中心95年7 月14日（95）聯卡會計字第260 號函
     （原審一卷119 -123頁）、特力翠豐股份有限公司鳳山分
     公司95年7 月19日特力翠豐鳳山字第001 號函和簽帳單影
     本（原審一卷12 7-128頁）、漢神名店百貨股份有限公司
     95年6 月21日漢百字第0012號函（原審一卷132 頁）、漢
     神名店百貨股份有限公司95年8 月1 日漢百字第0013號函
     （原審一卷134 頁）、玉山銀行信用卡事業處95年10月4
     日玉山卡（風）字第060 92612 號函和郵件簽收單影本（
     原審一卷153-15 4頁）、中國信託商業銀行95年9 月28日
     中信銀集作字第958132208959號函（原審一卷155-164 頁
     ）、玉山銀行即證人張剛維96年4 月18日庭呈之帳單寄送
     資料（原審一卷242 頁）在卷可按，故被告此部犯行亦甚
     明確。
  3、綜上所述，被告陳毓鈴行竊甲○○之聯邦銀行聯邦銀行三
     合卡（附表一編號一）、大立伊勢丹百貨聯名信用卡（附
     表一編號二）、萬泰銀行George & Mary 現金卡（附表一
     編號三）並盜刷及預借現金（附表三、四、五），並冒甲
     ○○之名申辦中國信託現金卡（附表二編號一）、漢神百
     貨聯名信用卡信用卡（附表二編號二）、玉山銀行Ｔake
     Ｉt 現金卡（附表二編號四）盜刷（附表七、八），復冒
     甲○○名義申辦並取得中國信託25萬元之小額通信貸款（
     附表二編號三）之事證已臻明確，犯行洵堪認定。
 參、論罪及撤銷改判之理由：
  1.新舊法比較：
（1）被告行為後，刑法及刑法施行法業於94年2 月2 日經總統
     以華總一義字第09400014901 號令修正公布，並於95年7
     月1日 施行，參酌最高法院95年5 月23日刑事庭第8 次會
     議決議，修正後刑法第2 條第1 項之規定，係規範行為後
     法律變更所生新舊法律比較適用之準據法，於新刑法施行
     後，應適用修正後刑法第2 條第1 項之規定，為「從舊從
     輕」之比較。故應依法分別適用最有利於行為人之法律。
（2）刑法第55條原係規定：「一行為而觸犯數罪名，或犯一罪
     而其方法或其結果之行為犯他罪名者，從一重處斷」；修
     正後業已刪除後段牽連犯之規定，至被告先後所為之數種
     犯行，需依法分論併罰，依新法第2 條第1 項規定比較新
     、舊法之結果，仍以行為時即修正前刑法第55條之規定較
     有利於被告。
（3）被告行為後，刑法第56條關於連續犯之規定經刪除，此刪
     除雖非犯罪構成要件之變更，但顯已影響行為人刑罰之法
     律效果，自屬法律變更。本件被告先後各次竊盜、行使偽
     造私文書、詐欺取財犯行，均時間緊接，分別觸犯構成要
     件相同之罪名，顯係分別基於概括犯意反覆為之，本得適
     用修正前刑法第56條之規定分別論以一罪，惟因修正後刑
     法刪除前開連續犯規定，致被告所為須依法分論併罰，依
     新法第2 條第1項 規定比較新、舊法之結果，仍以行為時
     即修正前刑法第56 條 之規定較有利於被告。
（4）罰金刑部分：被告行為後，刑法第33條第5 款業已修正施
     行；修正後刑法第33條第5 款規定「罰金：新臺幣1,000
     元以上，以百元計算之。」，與修正前刑法第33條第5 款
     規定「罰金：1 元以上。」不同。比較新舊法結果，本案
     關於刑法第339 條及同法第339 條之2 之法定刑罰金部分
     以舊法較有利於被告。
（5）就修法前後得否易科罰金及易科罰金折算標準之比較：
     又被告犯罪時之刑法第41條第1 項前段規定：「犯最重本
     刑為5 年以下有期徒刑以下之刑之罪，而受6 個月以下有
     期徒刑或拘役之宣告，因身體、教育、職業、家庭之關係
     或其他正當事由，執行顯有困難者，得以1 元以上三元以
     下折算一日，易科罰金。」，又受刑人行為時之易科罰金
     折算標準，依修正前罰金罰鍰提高標準條例第2 條前段規
     定（現已刪除），就其原定數額提高為100 倍折算1 日，
     則本件受刑人行為時之易科罰金折算標準，應以銀元300
     元折算1 日，經折算為新臺幣後，應以新臺幣900 元折算
     為1 日。惟94年1 月7 日修正、94年2 月2 日公布、95年
     7 月1 日施行之刑法第41條第1 項前段則規定：「犯最重
     本刑為5 年以下有期徒刑以下之刑之罪，而受6 個月以下
     有期徒刑或拘役之宣告者，得以新臺幣1000元、2000元或
     3000元折算一日，易科罰金。」比較修正前後之易科罰金
     折算標準，以95年7 月1 日修正公布施行前之規定，較有
     利於被告，則應依刑法第2 條第1 項前段，適用修正前刑
     法第41條第1 項前段規定，定其易科罰金之折算標準。
  2.按依信用卡使用情形，必於信用卡背面之簽名欄簽名後，始
    得持卡消費，則在信用卡背面簽名欄簽名，單純自形式觀察
    ，即足以表示信用卡之簽名者於信用卡有效期限內有權使用
    該信用卡之辨識及證明，非依習慣或特約表示一定用意之證
    明，性質上係屬刑法第210 條之私文書（最高法院91年度台
    上字第5209號判決意旨參照）。又信用卡簽帳單，係持卡人
    向特約商店消費後，簽署持卡人之姓名，由特約商店將第1
    聯交持卡人收執，第2 聯則由特約商店取回，再由特約商店
    提供簽帳單交與收單機構存查，據以向發卡銀行請款。該簽
    帳單由持卡人簽名，即表示持卡人同意依據其與發卡銀行間
    之約定，對其所購物品或接受服務，均應按簽帳單之消費金
    額，付款與發卡銀行。故持卡人於簽帳單簽名，係對所簽金
    額負擔付款之義務，性質上屬消費付款契約書，亦為私文書
    （最高法院90年度台上字第6898號判決意旨參照）。核被告
    竊取附表一編號一至三所示之卡片，均係犯刑法第320 條第
    1 項之竊盜罪。被告偽冒證人甲○○名義填寫如附表二編號
    一至四所示之信用卡、現金卡及通信貸款申請書而向各該銀
    行提出行使，並詐得各該銀行交付信用卡、現金卡及附表二
    編號三所示之25萬元，均係犯刑法第216 條、第210 條之行
    使偽造私文書及同法第339 條第1 項之詐欺取財罪。又被告
    於附表二編號一、二、四之信用卡、現金卡背面持卡簽名欄
    上偽造證人甲○○之署押，進而冒名使用該信用卡、現金卡
    ，其行使上開偽造信用卡、現金卡背面證人甲○○名義之私
    文書之行為，係犯刑法第216 條、第210 條之行使偽造私文
    書罪；被告冒用證人甲○○名義之信用卡於如附表三編號I
    、附表四、附表八編號四、八、九、十一至三十所示時、地
    刷卡消費簽帳，並行使簽帳單，進而取得財物之行為，均係
    犯刑法第216 條、第210 條之行使偽造私文書罪及同法第33
    9 條第1 項之詐欺取財罪；被告冒用證人甲○○之信用卡於
    如附表八編號一至三、五、七、十所示之時間消費各該款項
    而取得財物之行為，亦均係犯刑法第216 條、210 條之行使
    偽造私文書罪及同法第339 條第1 項之詐欺取財罪；而被告
    冒用證人甲○○如附表一編號一、三及附表二編號一、四之
    卡片自自動提款設備詐取預借現金之犯行，均係犯刑法339
    條之2 第1 項之利用自動付款設備詐欺罪。被告於如附表二
    編號一至四所示之申請書之申請人簽名欄上之偽造證人甲○
    ○署名，為其偽造申請書之私文書之行為之一部，此偽造申
    請書私文書之低度行為，應為嗣後行使之高度行為所吸收；
    被告於信用卡背面偽造證人甲○○之署名，係偽造甲○○該
    信用卡之私文書之一部，而偽造私文書之低度行為，應為行
    使上開偽造信用卡、現金卡之高度行為所吸收；被告在信用
    卡簽帳單上偽造證人甲○○之署名，為偽造簽帳單私文書行
    為之一部，而此部分之偽造私文書之低度行為，亦為各該行
    使偽造之簽帳單私文書之高度行為所吸收；上開各該偽造署
    名，均不另論罪。被告前揭竊盜卡片、行使偽造私文書，並
    詐欺取得特約商店所交付之財物，及利用自動付款設備詐欺
    罪間，有方法結果之牽連關係，前揭行使偽造私文書、詐取
    信用卡、現金卡及貸款並詐欺取得特約商店所交付之財物，
    及利用自動付款設備詐欺罪間，彼此亦有方法結果之牽連關
    係，應依修正前刑法第55條後段，均分別從一重論以一行使
    偽造私文書罪，被告上揭犯行，均時間緊接，所犯罪名相同
    ，顯係出於概括犯意而為，為連續犯，應依修正前之刑法第
    56條之規定，論以一連續行使偽造私文書罪。
 3 、撤銷改判理由:
（1）原審雖認定被告行竊甲○○持有之附表一編號一聯邦銀行
     國民現金、信用、提款三合一卡，惟並未於事實欄認定被
     告在該卡片背面有偽造甲○○簽名署押，然又分別於主文
     及理由中對該卡片背面之甲○○署押諭知沒收，則事實與
     理由已有矛盾。
（2）被告並未行竊甲○○之中國信託中國石油聯名卡（附表一
     編號四）並盜刷及預借附表六所示之金額（理由後述），
     原審以被告此部分亦涉有行使偽造私文書及詐欺取財罪，
     尚有未洽。
（3）被告犯後已坦承部分犯行，原審未及審酌，亦有未當。
（4）原審據上論結欄亦漏引刑法第339 條第1 項（詐欺取財罪
     ），同有未合。
     綜上，被告上訴否認曾行竊甲○○之中國信託中國石油聯
     名卡（附表一編號四），並盜刷及預借附表六所示之金額
     且原判決量刑過重等語，非無理由，原判決既有上開瑕疵
     ，自應予以撤銷改判。
肆、科刑理由及沒收
一、本院審酌被告乘其甥女甲○○寄居其家中之便，竟趁機竊取
    證人甲○○之信用卡片等並加以行使，復冒用證人甲○○名
    義再行申辦多張信用卡、現金卡及貸款，已嚴重影響證人甲
    ○○個人經濟信用，量刑本不宜從輕，惟念及其素行尚佳（
    未曾受有期徒刑以上刑之宣告，此有台灣高等法院被告前案
    紀錄表1 份在卷可稽），犯後坦承部分犯行，態度尚佳，其
    除已清償附表二編號四所示之積欠債務外，並對附表二編號
    三之25萬元小額貸款亦已陸清償部分本息款項（計至94年1
    月13日止，尚積欠21萬1519元），復於本院審理時，一再表
    示願意盡力償還盜刷信用卡之債務，其犯罪動機、目的、手
    段等一切情狀，爰量處有期徒刑1 年。又本件被告犯罪時間
    ，均在96年4 月24日以前，合於中華民國96年罪犯減刑條例
    第3 條第1 項第15款之減刑規定，應依同條例第2 條第1 項
    第3 款，減其宣告刑2 分之1 ，減為有有期徒刑6 月，並諭
    知易科罰金折算之標準。
二、沒收部分：
    被告於如附表二編號一至四之申請書上偽簽「甲○○」之署
    押各1 枚，附表二編號一、二、四卡片背面偽簽「甲○○」
    之署押各1 枚及附表三編號I之十二簽單（特力屋－鳳山店
    ）上偽簽之「甲○○」署押1 枚，均應依刑法第219 條之規
    定沒收之。至附表一編號一至三所示之信用卡及現金卡為證
    人甲○○所自行申請，雖為被告所竊取，已如前述，惟此並
    無證據證明上開該卡片背面「甲○○」之署押亦均為被告所
    偽造，自均不予宣告沒收；附表三編號I之一至十一、十三
    至十八，附表四及附表八編號四、六、八、九、十一、十三
    至三十，雖均有消費簽單（另附表八編號一、二、三、五、
    七、十，均屬小額快速支付作業之程序，故無簽帳單），惟
    消費簽帳單因已逾保存年限而已均銷燬乙節，業據各該特約
    商店分別函覆在卷可查，另附表八編號十二之青年書局特約
    商店雖有將該消費簽單存根影本（原審一卷67、68頁），惟
    該店同亦表明簽單正本已於92年底寄送給聯合信用卡中心，
    而財團法人聯合信用卡中心則函覆該簽單已逾保存期限無法
    提供，有該中心函文1 份在卷可稽（原審一卷60、61頁），
    是上開簽帳單上之署押既均因帳單本身逾保存期限而銷燬，
    自亦無庸再宣告沒收，另附表二編號一至四之申請書，業已
    交付各該銀行，應為各該銀行所有，除上述已宣告沒收之偽
    造署押外，其餘部分均不予宣告沒收。
伍、不另為無罪諭知部分：
（一）公訴意旨另以：
   1、被告竊取甲○○之身分證，以便冒名申請附表二編號一、
      二、四信用卡、現金卡，並以甲○○身分證向中國信託申
      請貸款25萬元之小額通信貸款，又於92年2 月11日持其所
      竊取之附表一編號三所示之萬泰銀行George & Mary 現金
      卡現金卡向自動付款機詐領1 萬元（即起訴書附表五編號
      一）。
   2、被告另竊取甲○○之中國信託發行中國石油聯名信用卡（
      附表一編號四），並向中國信託預借現金及前往高雄太平
      洋崇光百貨盜刷購買物品並預借現金（附表六），因認被
      告此部分亦均涉有刑法第320 條第1 項之竊盜罪、同法33
      9 條第1 項詐欺取財及同法第339 條之2 第1 項之利用自
      動付款設備詐欺罪云云。
 （二）按犯罪事實應依證據認定，無證據不得認定犯罪事實；
       不能證明被告犯罪者，應諭知無罪之判決，刑事訴訟法
       第154 條第2 項、第301 條第1 項分別定有明文。訊據
       被告堅決否認曾有行竊甲○○身分證及中國信託發行中
       國石油聯名信用卡（附表一編號四）犯行，並辯稱: 未
       曾持有過中國信託發行中國石油聯名信用卡，更不可能
       去盜刷該卡等語。經查：
   1、證人甲○○曾委託被告為其辦理聯邦銀行國民現金、信用
      、提款卡（附表一編號一），並交付被告憑辦之事實，此
      由甲○○提供之談話錄音譯文中，甲○○陳述「之前我好
      像有叫妳（被告）辦什麼，後來妳有拿我的身分證，好像
      是國民現金卡（應指聯邦銀行國民現金、信用、提款卡）
      等語（原審一卷29頁），佐以證人甲○○同意借用被告前
      揭通信貸款之活期儲蓄帳戶而交付被告存摺、印章、提款
      卡等物（他字卷7至11 頁），是證人甲○○既確曾因為委
      託被告辦理事情而將自己之身分證件交給被告，且證人甲
      ○○支借被告金融存款帳戶，被告亦可以該帳戶需變更聯
      絡地址等由而向證人甲○○借得身分證件，是被告不乏有
      合法取得證人甲○○身分證件之機會，況附表二之信用卡
      及現金卡，被告多係以卡辦卡之方式申辦，有各該申請書
      在卷可佐，在此種情況下，亦無須提出證人甲○○之身分
      證正本，於此既無積極證據足證被告係另行竊得證人甲○
      ○身分證後再持以申辦信用卡或辦理貸者，故被告被訴行
      竊甲○○身分證，應屬罪證不足。至起訴書附表五編號一
      之預借現金1 萬元部分，係證人甲○○曾於92年2 月11日
      自行提預借現金支借給被告之事實，業據證人甲○○於原
      審供明在卷（原審二卷48頁），是該款自非被告利用自動
      付款設備詐欺而得至明，故被告此部亦屬罪證不足。
   2、被告雖於警詢供稱: 其所申請之玉山銀行TAKE IT 現金卡
      （附表二編號四）之申請書中，係以該中國石油聯名信用
      卡（附表一編號四）為申請證明之用云云（警卷13頁），
      惟並不得僅以被告曾持有中國石油聯名信用卡，即遽以推
      認被告曾行竊該卡。況中國石油聯名信用卡係由甲○○自
      行申辦而得之事實，業據證人甲○○證述在卷（他字卷7
      至11頁、原審二卷37至51頁）。另由證人甲○○所提供之
      錄音譯文中被告與甲○○對話中，甲○○亦未曾向被告表
      示要求取回中國石油聯名信用卡，故證人甲○○雖稱: 中
      國石油聯名信用卡亦為被告所竊取云云，則尚乏其他積極
      證據足資證明，既無法證明被告曾行竊甲○○之中國石油
      聯名信用卡，故亦難證明被告曾持該卡盜刷及預借附表六
      所示之現款及財物，故被告此部分被訴涉有竊盜及詐欺罪
      ，亦屬罪證不足。
   3、公訴意旨所指上開1 、2 部分，與前揭經論罪科刑之部分
      分別有連續犯之裁判上一罪關係，爰均不另為無罪之諭知
     。
陸、據上論斷，應依依刑事訴訟法第369 條第1 項前段、第364
    條、第299 條第1 項前段，刑法第2 條第1 項前段、刑法第
    320 條第1 項、第339 條之2 第1 項、第339 條第1 項、第
    216 條、第210 條、第219 條，修正前刑法第56條、第55條
    後段、第41條第1 項，刑法施行法第1 條之1 ，廢止前罰金
    罰鍰提高標準條例第2 條，中華民國九十六年罪犯減刑條例
    第2 條第1 項第3 款、第7 條、第9 條，判決如主文。
本案經檢察官陳宗吟到庭執行職務。
中    華    民    國    97    年     2    月    5    日
                  刑事第八庭    審判長法  官  翁慶珍
                                      法  官  郭玫利
                                      法  官  李政庭
以上正本證明與原本無異。
如不服本判決應於收受本判決後10日內向本院提出上訴書狀，其
未敘述上訴理由者，並得於提起上訴後10日內向本院補提理由書
狀（均須按他造當事人之人數附繕本）「切勿逕送上級法院」。
中    華    民    國    97    年     2    月    5    日
                                      書記官  吳福連
附錄本案論罪科刑所犯法條全文：
中華民國刑法第210條
偽造、變造私文書，足以生損害於公眾或他人者，處5 年以下有
期徒刑。
中華民國刑法第216條
行使第210 條至第215 條之文書者，依偽造、變造文書或登載不
實事項或使登載不實事項之規定處斷。
中華民國刑法第320條第1項
意圖為自己或第三人不法之所有，而竊取他人之動產者，為竊盜
罪，處5 年以下有期徒刑、拘役或500 元以下罰金。中華民國刑
法第339 條第1 項意圖為自己或第三人不法之所有，以詐術使人
將本人或第三人之物交付者，處5 年以下有期徒刑、拘役或科或
併科1 千元以下罰金。
中華民國刑法第339條之2第1項
意圖為自己或第三人不法之所有，以不正方法由自動付款設備取
得他人之物者，處3 年以下有期徒刑、拘役或1 萬元以下罰金。
附表一：被告竊取卡片一覽表
  ┌──┬────┬────────┬────────┬───────────┬────────┐
  │編號│發卡銀行│     卡  別     │  卡號（帳號）  │   積欠金額（含利息） │行竊時間、地點  │
  ├──┼────┼────────┼────────┼───────────┼────────┤
  │ 一 │聯邦銀行│國民現金、信用、│現金卡帳號：    │現金卡：本金149,321 元│92年3 月3 日後至│
  │    │        │提款三合一卡    │000000000000    │        利息77,397元  │92年4 、5 月間某│
  │    │        │                │信用卡卡號：    │        違約金2,240 元│日，在高雄市小港│
  │    │        │                │0000000000000000│信用卡：本金17,786元  │區○○街123 巷56│
  │    │        │                │                │        利息2,055 元  │號10 樓         │
  │    │        │                │                │（計至95年12月14日止）│                │
  ├──┼────┼────────┼────────┼───────────┼────────┤
  │ 二 │聯邦銀行│大立伊勢丹百貨聯│0000000000000000│本金3,338元           │92年5 月至92年10│
  │    │        │名信用卡        │                │利息386元             │月2 日前之某日，│
  │    │        │                │                │（計至95年12月14日止）│在高雄市前鎮區中│
  │    │        │                │                │                      │華五路969 巷1弄2│
  │    │        │                │                │                      │號2 樓之2       │
  ├──┼────┼────────┼────────┼───────────┼────────┤
  │ 三 │萬泰銀行│George & Mary   │000000000000    │本金48,006元          │92年2 月11日後至│
  │    │        │現金卡          │                │利息840元             │92年2 月17日前之│
  │    │        │                │                │延滯利息3,972元       │某日，在高雄市小│
  │    │        │                │                │（計至93年10月15日止）│港區○○街123 巷│
  │    │        │                │                │                      │56 號10 樓      │
  ├──┼────┼────────┼────────┼───────────┼────────┤
  │ 四 │中國信託│中國石油聯名信用│0000000000000000│本息16,482元          │92年5 月間至92年│
  │    │        │卡              │                │（計至94年01月13日止）│8 月15日前之某日│
  │    │        │                │                │                      │，在高雄市前鎮區│
  │    │        │                │                │                      │中華五路969 巷1 │
  │    │        │                │                │                      │弄2號2樓之2     │
  └──┴────┴────────┴────────┴───────────┴────────┘
  附表二：被告冒名申辦卡片及貸款一覽表
  ┌─┬────┬─────┬────────┬────┬──────────┐
  │編│發卡（貸│  卡別    │  卡號（帳號）  │申辦日期│     積欠金額       │
  │號│款）銀行│（貸款）  │                │        │                    │
  ├─┼────┼─────┼────────┼────┼──────────┤
  │一│中國信託│現金卡    │000000000000    │92/08/15│60,201元（起訴書誤載│
  │  │        │          │                │        │為16,482元)         │
  │  │        │          │                │        │（計至94年1 月13止）│
  ├─┼────┼─────┼────────┼────┼──────────┤
  │二│中國信託│漢神百貨聯│0000000000000000│92/08/22│64,943元            │
  │  │        │名信用卡  │                │        │（計至94年1月13止） │
  │  │        │          │                │        │                    │
  ├─┼────┼─────┼────────┼────┼──────────┤
  │三│中國信託│25萬之小額│      無        │92/09/30│211,519元           │
  │  │        │通信貸款  │                │        │（計至94年1月13 止）│
  ├─┼────┼─────┼────────┼────┼──────────┤
  │四│玉山銀行│Take It現 │0000000000000   │92/10/30│31,200元            │
  │  │        │金卡      │                │        │（業於93年9 月14日清│
  │  │        │          │                │        │償完畢）            │
  └─┴────┴─────┴────────┴────┴──────────┘
附表三：聯邦銀行國民現金、信用、提款三合一卡遭盜用情形一
        覽表
  ┌──────────────────────────────────────┐
  │I. 信用卡部份：卡號0000000000000000（簽單均為一式二聯，95年4 月1 日前無論金│
  │                                      額大小均需簽寫簽單）                  │
  ├──┬──────┬─────────────┬────┬────┬────┤
  │編號│    時間    │         特約商店         │盜刷金額│有無簽單│是否銷燬│
  ├──┼──────┼─────────────┼────┼────┼────┤
  │ 一 │92年04月05日│大立伊勢丹百貨股份有限公司│     375│   有   │   是   │
  ├──┼──────┼─────────────┼────┼────┼────┤
  │ 二 │92年04月05日│大立伊勢丹百貨股份有限公司│     500│   有   │   是   │
  ├──┼──────┼─────────────┼────┼────┼────┤
  │ 三 │92年04月05日│大立伊勢丹百貨股份有限公司│   1,401│   有   │   是   │
  ├──┼──────┼─────────────┼────┼────┼────┤
  │ 四 │92年04月07日│太平洋崇光百貨高雄分公司  │   4,522│   有   │   是   │
  ├──┼──────┼─────────────┼────┼────┼────┤
  │ 五 │92年04月14日│太平洋崇光百貨股高雄分公司│     239│   有   │   是   │
  ├──┼──────┼─────────────┼────┼────┼────┤
  │ 六 │92年04月16日│大統百貨公司五甲分公司    │     419│   有   │   是   │
  ├──┼──────┼─────────────┼────┼────┼────┤
  │ 七 │92年04月20日│大立伊勢丹百貨股份有限公司│     858│   有   │   是   │
  ├──┼──────┼─────────────┼────┼────┼────┤
  │ 八 │92年04月22日│大統百貨公司五甲分公司    │     357│   有   │   是   │
  ├──┼──────┼─────────────┼────┼────┼────┤
  │ 九 │92年04月27日│太平洋崇光百貨高雄分公司  │     783│   有   │   是   │
  ├──┼──────┼─────────────┼────┼────┼────┤
  │ 十 │92年05月08日│太平洋崇光百貨高雄分公司  │     995│   有   │   是   │
  ├──┼──────┼─────────────┼────┼────┼────┤
  │十一│92年06月11日│新光三越高雄分公司        │     865│   有   │   是   │
  ├──┼──────┼─────────────┼────┼────┼────┤
  │十二│92年06月14日│特力屋─鳳山店            │     395│   有   │   否   │
  ├──┼──────┼─────────────┼────┼────┼────┤
  │十三│92年06月15日│大樂（股）公司光華分公司  │     663│   有   │   是   │
  ├──┼──────┼─────────────┼────┼────┼────┤
  │十四│92年07月04日│大立伊勢丹百貨股份有限公司│     274│   有   │   是   │
  ├──┼──────┼─────────────┼────┼────┼────┤
  │十五│92年07月04日│大立伊勢丹百貨股份有限公司│     855│   有   │   是   │
  ├──┼──────┼─────────────┼────┼────┼────┤
  │十六│92年08月07日│大立伊勢丹百貨股份有限公司│   1,366│   有   │   是   │
  ├──┼──────┼─────────────┼────┼────┼────┤
  │十七│92年09月04日│卡友見面禮宅配費用        │     100│   有   │   是   │
  ├──┼──────┼─────────────┼────┼────┼────┤
  │十八│92年09月06日│大立伊勢丹百貨股份有限公司│   1,293│   有   │   是   │
  ├──┴──────┴─────────────┴────┼────┴────┘
  │II.現金卡部份：帳號000000000000                         │
  ├──┬──────┬──────────────────┤
  │編號│   時間     │              盜領金額              │
  ├──┼──────┼──────────────────┤
  │ 一 │92年4月10日 │                              10,000│
  │    │            │（本件係以信用卡預借現金方式提領，即│
  │    │            │ 原起訴書附表三信用卡部分編號五，400│
  │    │            │ 元部分為手續費）                   │
  ├──┼──────┼──────────────────┤
  │ 一 │92年06月11日│                              13,000│
  ├──┼──────┼──────────────────┤
  │ 二 │92年07月02日│                                 700│
  ├──┼──────┼──────────────────┤
  │ 三 │92年08月05日│                                 500│
  ├──┼──────┼──────────────────┤
  │ 四 │92年09月22日│                                 400│
  ├──┼──────┼──────────────────┤
  │ 五 │92年10月06日│                                 500│
  ├──┼──────┼──────────────────┤
  │ 六 │92年12月01日│                              15,000│
  ├──┼──────┼──────────────────┤
  │ 七 │92年12月16日│                               3,000│
  ├──┼──────┼──────────────────┤
  │ 八 │92年12月16日│                              76,000│
  ├──┼──────┼──────────────────┤
  │ 九 │93年01月14日│                               4,000│
  ├──┼──────┼──────────────────┤
  │ 十 │93年02月04日│                               2,100│
  ├──┼──────┼──────────────────┤
  │十一│93年03月05日│                               2,700│
  ├──┼──────┼──────────────────┤
  │十二│93年04月12日│                               1,000│
  └──┴──────┴──────────────────┘
  附表四：聯邦銀行大立伊勢丹百貨聯名信用卡遭盜用情形一覽表
         （卡號0000000000000000，簽單均為一式二聯，95年4月
         1日前無論金額大小均需簽寫簽單）
  ┌──┬──────┬─────────────┬────┬────┬────┐
  │編號│    時間    │         特約商店         │盜刷金額│有無簽單│是否銷燬│
  ├──┼──────┼─────────────┼────┼────┼────┤
  │ 一 │92年10月02日│大統百貨公司五甲分公司    │     467│   有   │   是   │
  ├──┼──────┼─────────────┼────┼────┼────┤
  │ 二 │92年11月04日│大統百貨公司五甲分公司    │     248│   有   │   是   │
  ├──┼──────┼─────────────┼────┼────┼────┤
  │ 三 │92年12月02日│大立伊勢丹百貨股份有限公司│     108│   有   │   是   │
  ├──┼──────┼─────────────┼────┼────┼────┤
  │ 四 │92年12月02日│大立伊勢丹百貨股份有限公司│     115│   有   │   是   │
  ├──┼──────┼─────────────┼────┼────┼────┤
  │ 五 │92年12月02日│大立伊勢丹百貨股份有限公司│     210│   有   │   是   │
  ├──┼──────┼─────────────┼────┼────┼────┤
  │ 六 │92年12月02日│大立伊勢丹百貨股份有限公司│     466│   有   │   是   │
  ├──┼──────┼─────────────┼────┼────┼────┤
  │ 七 │92年12月02日│大立伊勢丹百貨股份有限公司│   1,187│   有   │   是   │
  ├──┼──────┼─────────────┼────┼────┼────┤
  │ 八 │93年02月28日│大立伊勢丹百貨股份有限公司│     171│   有   │   是   │
  ├──┼──────┼─────────────┼────┼────┼────┤
  │ 九 │92年02月28日│大立伊勢丹百貨股份有限公司│     240│   有   │   是   │
  └──┴──────┴─────────────┴────┴────┴────┘
  附表五：萬泰銀行George & Mary現金卡遭盜用情形一覽表
         （卡號000000000000）
  ┌──┬──────┬──────────────────┐
  │編號│   時間     │              盜領金額              │
  ├──┼──────┼──────────────────┤
  │ 一 │92年02月17日│                              10,000│
  ├──┼──────┼──────────────────┤
  │ 二 │92年02月17日│                               5,000│
  ├──┼──────┼──────────────────┤
  │ 三 │92年02月17日│                              10,000│
  ├──┼──────┼──────────────────┤
  │ 四 │92年02月17日│                               5,000│
  ├──┼──────┼──────────────────┤
  │ 五 │92年02月17日│                              10,000│
  ├──┼──────┼──────────────────┤
  │ 六 │92年03月07日│                               2,000│
  ├──┼──────┼──────────────────┤
  │ 七 │92年04月11日│                               9,200│
  ├──┼──────┼──────────────────┤
  │ 八 │92年05月07日│                               1,200│
  ├──┼──────┼──────────────────┤
  │ 九 │92年06月05日│                               1,000│
  ├──┼──────┼──────────────────┤
  │ 十 │92年07月10日│                                 600│
  ├──┼──────┼──────────────────┤
  │十一│92年08月13日│                                 600│
  ├──┼──────┼──────────────────┤
  │十二│92年09月17日│                               4,000│
  ├──┼──────┼──────────────────┤
  │十三│92年10月30日│                              30,000│
  ├──┼──────┼──────────────────┤
  │十四│92年11月09日│                              13,000│
  ├──┼──────┼──────────────────┤
  │十五│92年12月06日│                               1,900│
  └──┴──────┴──────────────────┘
  附表六：中國信託中國石油聯名信用卡遭盜用情形一覽表
         （卡號0000000000000000，92年5月26日起持卡於太平
          洋崇光百貨公司高雄分公司美食街消費金額700 元以
          下無須簽單刷卡）
  ┌──┬──────┬─────────────┬────┬────┐
  │編號│    時間    │         特約商店         │盜刷金額│有無簽單│
  ├──┼──────┼─────────────┼────┼────┤
  │ 一 │92年08月15日│中國信託（預借現金）      │  61,650│  -     │
  ├──┼──────┼─────────────┼────┼────┤
  │ 二 │92年08月21日│中國信託（預借現金）      │   3,225│  -     │
  ├──┼──────┼─────────────┼────┼────┤
  │ 三 │92年08月22日│太平洋崇光百貨高雄店      │      95│  無    │
  ├──┼──────┼─────────────┼────┼────┤
  │ 四 │92年08月22日│太平洋崇光百貨高雄店      │     187│  無    │
  ├──┼──────┼─────────────┼────┼────┤
  │ 五 │92年09月15日│太平洋崇光百貨高雄店      │     145│  無    │
  └──┴──────┴─────────────┴────┴────┘
  附表七：中國信託現金卡經冒名申辦後之盜用情形一覽表
          （帳號000000000000）
  ┌──┬──────┬──────────────────┐
  │編號│   時間     │              盜領金額              │
  ├──┼──────┼──────────────────┤
  │ 一 │92年09月01日│                              20,100│
  ├──┼──────┼──────────────────┤
  │ 二 │92年10月30日│                              40,000│
  └──┴──────┴──────────────────┘
  附表八：中國信託漢神百貨聯名信用卡經冒名申辦後之盜用情形
          一覽表
         （原卡號0000000000000000，92年9月4日掛失補發後卡
          號變為0000000000000000，除編號十七之簽單為一式
          三聯外，其餘簽單均為一式二聯，92年5 月26日起持
          卡於太平洋崇光百貨公司高雄分公司美食街消費金額
          700元以下無須簽單刷卡）
  ┌──┬──────┬─────────────┬────┬────┬────┐
  │編號│    時間    │         特約商店         │盜刷金額│有無簽單│是否銷燬│
  ├──┼──────┼─────────────┼────┼────┼────┤
  │ 一 │92年09月01日│太平洋崇光百貨高雄店      │     120│   無   │   -    │
  ├──┼──────┼─────────────┼────┼────┼────┤
  │ 二 │92年09月15日│太平洋崇光百貨高雄店      │     399│   無   │   -    │
  ├──┼──────┼─────────────┼────┼────┼────┤
  │ 三 │92年09月16日│太平洋崇光百貨高雄店      │     529│   無   │   -    │
  ├──┼──────┼─────────────┼────┼────┼────┤
  │ 四 │92年09月19日│太平洋崇光百貨高雄店      │   2,140│   有   │   是   │
  ├──┼──────┼─────────────┼────┼────┼────┤
  │ 五 │92年09月22日│太平洋崇光百貨高雄店      │     333│   無   │   -    │
  ├──┼──────┼─────────────┼────┼────┼────┤
  │ 六 │92年09月24日│太平洋崇光百貨高雄店      │     279│   有   │   是   │
  ├──┼──────┼─────────────┼────┼────┼────┤
  │ 七 │92年09月24日│太平洋崇光百貨高雄店      │     323│   無   │   -    │
  ├──┼──────┼─────────────┼────┼────┼────┤
  │ 八 │92年09月26日│大統百貨公司五甲分公司    │     797│   有   │   是   │
  ├──┼──────┼─────────────┼────┼────┼────┤
  │ 九 │92年09月28日│大立伊勢丹百貨股份有限公司│      93│   有   │   是   │
  ├──┼──────┼─────────────┼────┼────┼────┤
  │ 十 │92年09月30日│太平洋崇光百貨高雄店      │     396│   無   │   -    │
  ├──┼──────┼─────────────┼────┼────┼────┤
  │十一│92年10月09日│大統百貨公司五甲分公司    │      86│   有   │   是   │
  ├──┼──────┼─────────────┼────┼────┼────┤
  │十二│92年10月10日│青年書局有限公司          │     397│   有   │   是   │
  ├──┼──────┼─────────────┼────┼────┼────┤
  │十三│92年10月10日│新光三越高雄分公司        │     664│   有   │   是   │
  ├──┼──────┼─────────────┼────┼────┼────┤
  │十四│92年10月10日│漢神名店百貨股份有限公司  │     557│   有   │   是   │
  ├──┼──────┼─────────────┼────┼────┼────┤
  │十五│92年10月11日│大統百貨公司五甲分公司    │     783│   有   │   是   │
  ├──┼──────┼─────────────┼────┼────┼────┤
  │十六│92年10月15日│大統百貨公司五甲分公司    │     439│   有   │   是   │
  ├──┼──────┼─────────────┼────┼────┼────┤
  │十七│92年10月23日│蘇黎世產物保險股份有限公司│   8,750│   有   │   是   │
  ├──┼──────┼─────────────┼────┼────┼────┤
  │十八│92年12月19日│漢神名店百貨股份有限公司  │      79│   有   │   是   │
  ├──┼──────┼─────────────┼────┼────┼────┤
  │十九│92年12月19日│漢神名店百貨股份有限公司  │     457│   有   │   是   │
  ├──┼──────┼─────────────┼────┼────┼────┤
  │二十│92年12月19日│漢神名店百貨股份有限公司  │     500│   有   │   是   │
  ├──┼──────┼─────────────┼────┼────┼────┤
  │二一│92年12月19日│漢神名店百貨股份有限公司  │     500│   有   │   是   │
  ├──┼──────┼─────────────┼────┼────┼────┤
  │二二│92年12月19日│漢神名店百貨股份有限公司  │   1,422│   有   │   是   │
  ├──┼──────┼─────────────┼────┼────┼────┤
  │二三│92年12月19日│漢神名店百貨股份有限公司  │   2,110│   有   │   是   │
  ├──┼──────┼─────────────┼────┼────┼────┤
  │二四│92年12月19日│漢神名店百貨股份有限公司  │   1,330│   有   │   是   │
  ├──┼──────┼─────────────┼────┼────┼────┤
  │二五│92年12月20日│太平洋崇光百貨高雄店      │   7,079│   有   │   是   │
  ├──┼──────┼─────────────┼────┼────┼────┤
  │二六│93年01月20日│漢神名店百貨股份有限公司  │   1,326│   有   │   是   │
  ├──┼──────┼─────────────┼────┼────┼────┤
  │二七│93年02月20日│漢神名店百貨股份有限公司  │   1,326│   有   │   是   │
  ├──┼──────┼─────────────┼────┼────┼────┤
  │二八│93年03月22日│漢神名店百貨股份有限公司  │   1,326│   有   │   是   │
  ├──┼──────┼─────────────┼────┼────┼────┤
  │二九│93年04月20日│漢神名店百貨股份有限公司  │   1,326│   有   │   是   │
  ├──┼──────┼─────────────┼────┼────┼────┤
  │三十│93年05月20日│漢神名店百貨股份有限公司  │   1,326│   有   │   是   │
  └──┴──────┴─────────────┴────┴────┴────┘
  附表九：玉山銀行Take It現金卡經冒名申辦後之盜用情形一覽
          表（帳號0000000000000）
  ┌──┬──────┬──────────────────┐
  │編號│   時間     │              盜領金額              │
  ├──┼──────┼──────────────────┤
  │ 一 │92年11月18日│                              10,000│
  ├──┼──────┼──────────────────┤
  │ 二 │92年11月24日│                              19,718│
  ├──┼──────┼──────────────────┤
  │ 三 │93年01月21日│                               1,406│
  ├──┼──────┼──────────────────┤
  │ 四 │93年02月14日│                                 506│
  ├──┼──────┼──────────────────┤
  │ 五 │93年03月29日│                                 606│
  └──┴──────┴──────────────────┘


司法院資訊處製作；財團法人民間司法改革基金會備份。
